臺灣桃園地方法院刑事判決　　　　93年度簡上字第292號
　　公　訴　人　臺灣桃園地方法院檢察署檢察官
　　上　訴　人　甲○○　男　4.
上列被告因傷害案件，不服本院93年度壢簡字第1229號，民國93
年9月16日第一審簡易判決（檢察官聲請簡易判決處刑案號：93
年度偵字第12660號），提起上訴，本院第二審合議庭判決如下
︰
    主  文
原判決撤銷。
甲○○傷害人之身體，累犯，處有期徒刑陸月，如易科罰金，以
參佰元折算壹日。
    事  實
一、甲○○前於民國八十四年間，因業務過失致死案件，經本院
    以八十四年度交訴字第八五號、台灣高等法院以八十五年度
    抗字第三四七號，判處有期徒刑六月、緩刑三年，嗣經撤銷
    緩刑，於八十六年六月十一日執行完畢；再因侵占案件，經
    法院判處有期徒刑八月確定，於八十九年十月二十七日入監
    執行，羈押折抵三十七日，並於九十年五月二十日執行完畢
    （構成累犯）；詎仍未悔改，原為龍銘貨運股份有限公司（
    下稱龍銘公司）之司機，於九十三年八月一日凌晨零時三十
    分許，飲酒後（未達移送標準）在桃園縣龍潭鄉○○村○○
    路○段五一五號二樓龍銘公司之辦公室內，因勞資、搬遷宿
    舍等糾紛而與龍銘公司負責人乙○○發生爭執，甲○○竟基
    於傷害之犯意，見桌上有乙○○所有之空的「楊桃露」酒瓶
    一支，竟持該支空酒瓶毆打乙○○，致其受有頭部鈍挫傷合
    併腦震盪、頭皮深撕裂傷（７X１X１公分）、左手第五手指
    扭傷之傷害。嗣經乙○○報警偵辦，而知悉上情，並扣得前
    揭酒瓶一瓶。
二、案經乙○○訴由桃園縣政府警察局平鎮分局報請臺灣桃園地
    方法院檢察署檢察官偵查起訴。
    理  由
一、上開事實，業據被告甲○○於警詢、檢察官偵訊及本院審理
    時坦承不諱，核與告訴人乙○○於警詢、本院審理中指訴之
    情節相符，並有診斷證明書一紙、照片二張附卷、空的「楊
    桃露」酒瓶一支扣案可稽；再被告當時係飲酒後言語衝突，
    一時氣憤行兇，案發後經警實施酒精濃度測試，測得其呼氣
    酒精濃度為每公升零點四毫克（未達移送標準），亦有測試
    單一紙在卷足資佐證。被告上揭自白，核與卷內積極證據相
    符，洵堪採信。是被告確有傷害行為，事證明確，犯行堪以
    認定，應予依法論科。
二、核被告甲○○所為，係犯刑法第二百七十七條第一項之傷害
    罪。被告前因侵占案件，經法院判處有期徒刑八月確定，於
    八十九年十月二十七日入監執行，羈押折抵三十七日，並於
    九十年五月二十日執行完畢，於五年以內再犯本件有期徒刑
    以上之罪，為累犯，應依刑法第四十七條加重其刑。爰審酌
    被告酒後脾氣未能節制，因勞資、公司宿舍搬遷之事與被害
    人發生口角，暴力行兇，且迄未與被害人達成和解，暨其犯
    罪之動機、目的、手段，犯罪時所受之刺激、智識程度為高
    中畢業、被害人所受傷害程度及被告犯罪後之態度等一切情
    狀，量處如主文所示之刑，並諭知易科罰金之折算標準，以
    資懲儆。原審認定事實，並無違誤。被告上訴意旨雖以：伊
    現在駕照被吊扣，老闆乙○○不願與伊和解，且現在沒有工
    作，請求從輕量刑云云，於法固無理由。惟：(1)扣案之空的
    「楊桃露」酒瓶一支，為被害人乙○○所有喝完放在龍銘公
    司辦公室桌上，被告順手持之行兇而已，並非被告所有之物
    ，業經被告及乙○○供明在卷，原審未察，遽依刑法第三十
    八條第一項第二款規定，併予諭知扣案酒瓶沒收一節，於法
    尚有未洽；(2)被告前受有期徒刑之執行完畢後，五年以內再
    犯本件有期徒刑以上之罪，原審未論以累犯，亦有疏誤，自
    應由本院將原判決撤銷改判，俾資適法。
三、據上論斷，應依刑事訴訟法第455條之1第3項、第369條第1
    項，刑法第277條第1項、第47條、第41條第1項前段，罰金
    罰鍰提高標準條例第1條前段、第2條，判決如主文。
本案經檢察官洪景明到庭執行職務。
中　　華　　民　　國　　94　　年　　2 　　月　　4 　　日
                  刑事第四庭  審判長法  官  陳世宗
                                    法  官  蘇昭蓉
                                    法  官  李昆南
上正本證明與原本無異
本件不得上訴。
                                    書記官  郭中明
中　　華　　民　　國　　94　　年　　2 　　月　　4 　　日
附本案論罪科刑法條：
刑法第二百七十七條第一項（普通傷害罪）
傷害人之身體或健康者，處三年以下有期徒刑、拘役或一千元以
下罰金。
